【裁判字號】    92,上易,2318
【裁判日期】    921009
【裁判案由】    妨害自由
【裁判全文】
臺灣高等法院刑事判決                          九十二年度上易字第二三一八號
    上  訴  人
    即  被  告  乙○○
    選任辯護人  陳進會律師
右上訴人，因妨害自由案件，不服臺灣板橋地方法院九十二年度易字第三六三號，中
華民國九十二年七月十一日第一審判決（起訴案號：臺灣板橋地方法院檢察署九十一
年度偵字第六七八二號），提起上訴，本院判決如左：
    主      文
上訴駁回。
    事實及理由
一、本案經本院審理結果，第一審認被告乙○○犯刑法第三百零四條第一項之強制罪
    及同法第三百零五條之恐嚇危害安全罪，各判處拘役肆拾日，並均諭知易科罰金
    折算之標準為三百元折算一日，並定其應執行刑為拘役陸拾日，如易科罰金，以
    佰元折算壹日。認事用法及量刑均無不當，應予維持，並引用第一審判決書記
    載之事實、證據及理由。
二、被告上訴意旨否認犯行，辯稱甲○○所言不實在，
    意提供，是證人郭兩煥上去拿的，被告並未拿取該物品，被告並未說任何恐嚇言
    語，被告只是陪郭兩煥去要錢云云，指摘原判決不當。查被告自承「阿倫」有出
    手毆打甲○○，後來其與郭兩煥去甲○○住處拿
    保障等語（偵查卷第二十二頁）。查被害人甲○○顯係因被告方面人多勢眾，且
    被「阿倫」毆打，始同意提供
    得自行返家拿取，何須委由被告及郭兩煥往取，而自己留在原處等候被告返回？
    顯見其係被脅迫提供該證件至明。被告及「阿倫」向被害人索討三萬元多次而未
    果，嗣於網咖店找到被害人，將被害人帶至五股公園，「阿倫」跟被害人說「若
    四月四日不還錢，就讓他（指被害人）斷手斷腳，所以四月四日才又去找被害人
    拿錢，業據被告於偵查中供述甚詳（偵查卷第二十三頁）。甲○○於偵查中並陳
    稱被告說如果我不還錢，會將我打得很慘（偵查卷第四十二頁）。綜合被告及甲
    ○○所述，被告等人確有出言恐嚇，應堪認定。被告選任辯護人陳稱甲○○於原
    審以後均未到庭，其偵查中所述不得為證據等語，核無依據，自難採信。原審認
    被告所為二罪，犯意各別，行為互殊，而予以分論併罰，並分別量處拘役肆拾日
    ，定應執行刑為拘役陸拾日，其認事用法，核無違誤。被告上訴，否認犯罪，指
    摘原判決不當，核無理由，應該駁回。被告選任辯護人認被告所犯二罪有方法結
    果之牽連關係，應從一重處斷云云，惟查被告事後所為恐嚇犯行，係討債時所生
    偶發事件，與強制罪無方法結果之牽連關係，認二罪有裁判上一罪關係，尚非有
    據，併此敘明。
三、據上論斷，應依刑事訴訟法第三百七十三條、第三百六十八條，判決如主文。
本案經檢察官張秋雲到庭執行職務。
中    華    民    國    九十二    年       十       月        九        日
                            臺灣高等法院刑事第四庭
                                審判長法  官  蔡  永  昌
                                      法  官  徐  昌  錦
                                      法  官  陳  榮  和
右正本證明與原本無異
不得上訴
                                      書記官  劉  麗  芬
中    華    民    國    九十二    年       十       月     十    四     日
附錄本案論罪科刑法條全文：
中華民國刑法第三百零四條第一項
 (強制罪)
以強暴、脅迫使人行無義務之事或妨害人行使權利者，處三年以下有期徒
刑、拘役或三百元以下罰金。
前項之未遂犯罰之。
中華民國刑法第三百零五條
 (恐嚇危害安全罪)
以加害生命、身體、自由、名譽、財產之事，恐嚇他人致生危害於安全者
，處二年以下有期徒刑、拘役或三百元以下罰金。


司法院資訊處製作；財團法人民間司法改革基金會備份。
